【裁判字號】    92,簡上,475
【裁判日期】    921114
【裁判案由】    清償債務
【裁判全文】
臺灣臺北地方法院民事判決                        九十二年度簡上字第四七五號
    上  訴  人  甲○○
    被上訴人    遠東國際商業銀行股份有限公司
    法定代理人  徐旭東
    訴訟代理人  趙亦霜
右當事人間清償債務事件，上訴人對於民國九十二年六月五日本院台北簡易庭九十二
年度北簡字第五二七號第一審判決提起上訴，本院於民國九十二年十月三十一日言詞
辯論終結，判決如左：
    主  文
上訴駁回。
第二審訴訟費用由上訴人負擔。
    事  實
甲、上訴人方面：
一、聲明：
  (1)原判決不利於上訴人部分廢棄。
  (2)右開廢棄部分，被上訴人在第一審之訴駁回。
二、陳述：除與原宣示判決筆錄記載者同，茲引用外，補稱：
  (1)上訴人並未曾於民國八十九年十二月間向被上訴人申請核發MASTER信用卡，或與
    被上訴人訂立信用卡使用契約，亦未曾領用0000000000000000
    號MASTER卡，被上訴人在原審未能舉證上訴人收到此信用卡，更無開卡之事實，
    應命被上訴人舉證提出何時送達該信用卡及信用卡使用契約予上訴人之證據，與
    已開卡之證明。原審未待被上訴人舉證，單憑其片面陳述為判決之基礎，而認定
    上訴人已領用該信用卡及與被上訴人訂立信用卡使用契約，顯有違誤。
  (2)上訴人前向高雄火車站前遠東百貨公司請領遠東百貨卡，嗣該遠東百貨公司歇業
    而停用，改在三多路商圈設大遠百貨，八十九年十二月間開業之初，向大遠百貨
    申請遠東商業銀行核發之遠東NEW CENTURY VISA信用卡正卡，卡號為四五一九五
    八ｏｏｏ七五六二八ｏ八號，不可能同時向被上訴人申請使用MASTER卡。被上訴
    人於原審雖提出所謂遠東NEW  CENTURY信用卡申請書影本，但未提出正本供上訴
    人核對，不能證明所提出之影本與原本相符，為防移花接木，應命被上訴人提出
    正本供上訴人核對，以確定是否有上訴人之簽名。
乙、被上訴人方面：
一、聲明：如主文所示。
二、陳述：除與原宣示判決筆錄記載者同，茲引用外，補稱：
  (1)上訴人所持有由被上訴人核發之信用卡有二張，一係萬士達附卡，一係威士卡，
    上訴人因年代過久，致忘記有申請本件萬士達附卡使用，原審審理時當庭諭令被
    上訴人提出申請書原本供上訴人閱覽，上訴人親自到庭且承認係其所簽名，足證
    上訴理由並不可採。
  (2)本件信用卡申請案係針對原本為遠東百貨信用卡之客戶，在得其同意之下，將原
    本持有之遠東百貨信用卡轉換遠東信用卡繼續使用，以提供更多元化，更完善之
    服務，而系爭申請書上有顯著之紅色字體明確記載「我同意將遠東百貨信用卡轉
    換為遠東NEW CENTURY MASTERCARD」字樣，且在正、附卡人簽名欄位下方，亦有
    同樣明確之注意事項供欲申請者在事前詳細閱覽，上訴人既於系爭信用卡申請書
    上附卡欄位親自簽名，難道在簽名時不知所簽者為何物？既然上訴人已同意將遠
    東百貨信用卡轉換為遠東銀行信用卡，在申請後遲遲未收到卡片，為何不即刻向
    被上訴人反應？況信用卡之正、附卡一起寄送，本件萬士達卡既已送達，系爭之
    萬士達附卡豈有未送達之理？再依據被上訴人之催收紀錄以觀，被上訴人於九十
    一年七月份因被上訴人繳款不正常開始催收，被上訴人於九十一年十月七日上午
    十時二十五分許接獲本件上訴人來電承諾付款，於九十一年十月七日下午十七時
    二十九分又接獲上訴人來電留下聯絡之手機號碼，惟於九十一年十二月十七日被
    上訴人見上訴人仍未付款，再次電詢上訴人時，上訴人始改口稱與正卡人已無聯
    絡，其未辦附卡云云。再依財團法人金融聯合徵信中心之紀錄，上訴人於九十一
    年七月至十月間發生財務困難，款項未繳，致中國信託商業銀行將之強制停卡，
    由此足證上訴人確有申辦系爭信用卡之附卡，亦曾為付款之承諾，僅嗣後因不願
    替女兒即正卡持卡人償付帳款及發生財務困難，始改口稱與女兒無聯絡，推卸責
    任。上訴人既同意將原本持有之百貨信用卡轉換成遠東銀行之信用卡，並於申請
    書上簽名，即應與信用卡之正卡持卡人負連帶清償責任。
    理  由
一、本件被上訴人起訴主張：原審被告盧瑩穗（原名盧美芳，未提起上訴，已判決確
    定）邀同上訴人甲○○為附卡持有人，於八十九年十二月間與被上訴人訂立遠東
    銀行信用卡使用契約，並領用萬士達信用卡（正卡卡號0000000000000000、附卡
    卡號0000000000000000號），依約信用卡之正卡、附卡持卡人得於被上訴人之特
    約商店記帳消費，但應於每月繳款截止日（七日）前向被上訴人清償，逾期應另
    給付按年息百分之十九點七一計算之利息及按上開利息百分之十計算之違約金，
    並約定正、附卡持卡人就各別使用信用卡所生應付帳款互負連帶清償責任。詎正
    卡持卡人盧瑩穗（原名盧美芳）與附卡持卡人即上訴人屢經催款未為清償，迄九
    十一年十月底共消費記帳積欠新台幣（下同）二十一萬四千一百二十四元，其中
    十九萬四千五百四十七元應加計自九十一年十一月一日起至清償日止，按年息百
    分之十九點七一計算之利息，暨按上開利息百分之十計算之利息。上訴人則以雖
    然於信用卡申請書上簽名，但不知其內容，其僅曾經申請遠東百貨卡，並沒有向
    被上訴人申請遠東銀行萬士達信用卡附卡使用等語置辯。
二、兩造經協議與整理爭點後（詳本院九十二年十月三十一日言詞辯論筆錄），同意
    僅就爭點為調查及辯論，兩造之爭點在於：上訴人是否曾向被上訴人申請前揭卡
    號0000000000000000附卡信用卡使用？經查：
  (1)被上訴人主張之事實，業據其提出與所述相與符之信用卡申請書、約定條款、單
    月帳務資料查詢、歸戶基本資料查詢、關係戶查詢、消費明細總表等件影本為證
    。
  (2)本件上訴人雖辯稱伊未申請系爭信用卡附卡使用，然其自承於該信用卡申請書附
    卡申請人欄簽名，而參諸該信用卡申請書上方已確記載「小小改變，立即擁有遠
    東NEW CENTURY信用卡」、「我同意將原有遠百信用卡轉換為遠東NEW CERTURY
    MASTERCARD信用卡」、「遠東百貨信用卡將於八十九年十二月三十一日全面停用
    ，您於八十八年十一月一日至八十九年六月三十日期間，在遠東百貨消費總金額
    一千一百三十九元，核卡完成後，遠東商銀將會把您的消費總金額自動以二十五
    元一點，轉換成遠東NEW  CENTURY信用卡的紅利積點」，有申請書附原審卷可參
    （第九頁），這些文字已明白表示申請人同意將原來之遠東百貨卡，轉換為遠東
    NEW  CENTURY萬士達卡使用。上訴人並非不識字之人，應可明白前揭文句之意義
    ，故上訴人辯稱不知所簽者為信用卡附卡云云，本院認為與申請書所記載者不同
    ，殊難採信。至上訴人另提出之遠東商銀威士信用卡，與本件無涉，自難據此而
    認定上訴人僅申請前揭威士卡使用，而未申請系爭萬士達信用卡附卡使用。
三、綜上所述，上訴人與其女即盧瑩穗於八十九年十二月間與被上訴人訂立遠東銀行
    萬士達信用卡使用契約，並領用萬士達信用卡（正卡卡號0000000000000000、附
    卡卡號0000000000000000號），依約正、附卡之持卡人就消費款項，應負連帶清
    償責任，則被上訴人請求上訴人應負附卡持卡人之連帶清償責任，應與正卡持卡
    人盧瑩穗就迄九十一年十月底，積欠二十一萬四千一百二十四元，其中十九萬四
    千五百四十七元加計自九十一年十一月一日起至清償日止，按年息百分之十九點
    七一計算之利息，暨按上開利息百分之十計算之利息，於法並無不合，為有理由
    ，原審就此部分為上訴人敗訴之諭知，並無不當，上訴意旨仍執前詞，指摘原判
    決不當，求為廢棄改判，為無理由，應予駁回。
據上論結：本件上訴為無理由，依民事訴訟法第四百三十六條之一第三項、第四百四
十九條第一項、第七十八條，判決如主文。
中      華      民      國    九十二    年     十一     月     十四     日
                                民事第一庭
                                        審判長法  官  陳邦豪
                                              法  官  洪純莉
                                              法  官  呂淑玲
右為正本係照原本作成。
本判決不得上訴。
中      華      民      國    九十二    年     十一     月     十四     日
                                              書記官  方美雲


司法院資訊處製作；財團法人民間司法改革基金會備份。
